【裁判字號】    98,訴緝,105
【裁判日期】    980803
【裁判案由】    毒品危害防制條例
【裁判全文】
臺灣高雄地方法院刑事判決             98年度訴緝字第105號
公  訴  人  臺灣高雄地方法院檢察署檢察官
被      告  乙○○
上列被告因違反毒品危害防制條例案件，經檢察官提起公訴（97
年度毒偵字第8161號），被告就被訴事實為有罪之陳述，本院合
議庭裁定由受命法官獨任依簡式審判程序審理，判決如下：
    主  文
乙○○施用第一級毒品，累犯，處有期徒刑捌月，扣案之香菸1
支、殘渣袋2 個，均沒收之；又施用第二級毒品，累犯，處有期
徒刑肆月，扣案之玻璃球1 支、塑膠吸管2 支，均沒收之。應執
行有期徒刑拾壹月，扣案之香菸1 支、殘渣袋2 個、玻璃球1 支
、塑膠吸管2 支，均沒收之。
    事  實
一、乙○○曾於民國90年間因施用毒品案件，經裁定送觀察勒戒
    後，認有繼續施用毒品傾向，再經裁定令入戒治處所施以強
    制戒治，復經裁定停止戒治，所餘戒治期間付保護管束，嗣
    其停止戒治遭裁定撤銷，於91年9 月25日執行完畢，接續執
    行另案刑期。又因於94年1 月間、同年10月間施用第一、二
    級毒品，經本院先後以94年度訴字第923 號判決及95年度訴
    字第5 號判決各判處應執行有期徒刑10月確定，上開2 執行
    刑接續執行，於96年5 月31日縮短刑期執行完畢。
二、詎其仍不知悔改，明知海洛因及甲基安非他命分別經明定為
    毒品危害防制條例第2 條第2 項第1 款及第2 款之第一級及
    第二級毒品，不得施用、持有，仍：（一）基於施用第一級
    毒品之犯意，於97年8 月12日13時許，在高雄市○○區○○
    街53巷18號之住處，以將海洛因摻入香菸點火之方式，施用
    第一級毒品海洛因1 次。（二）基於施用第二級毒品之犯意
    ，於97年8 月12日晚間某時許，在上開住處，以將甲基安非
    他命置於玻璃球點火燒烤之方式，施用第二級毒品甲基安非
    他命1 次。嗣於97年8 月12日21時許，經乙○○自願性同意
    警方搜索上址，扣得其所有供施用海洛因用之香菸1 支、殘
    渣袋2 個，及供施用甲基安非他命用之玻璃球1 支、塑膠吸
    管2 支，始知悉上情。
三、案經高雄市政府警察局三民第一分局移送臺灣高雄地方法院
    檢察署檢察官偵查起訴。
    理  由
一、本件被告乙○○所犯係死刑、無期徒刑、最輕本刑為3 年以
    上有期徒刑以外之罪，其於準備程序中就被訴事實為有罪之
    陳述，經告知簡式審判程序之旨，並聽取公訴人及被告之意
    見後，認無不得或不宜改依簡式審判程序進行之處，爰依刑
    事訴訟法第273 條之1 第1 項規定，裁定本件改行簡式審判
    程序，合先敘明。
二、訊據被告乙○○對於上開犯罪事實，坦承不諱，而被告於採
    尿後送鑑定結果，其尿液內確呈嗎啡、安非他命及甲基安非
    他命陽性反應，此有高雄市立凱旋醫院濫用藥物尿液檢驗報
    告、毒品案件尿液送驗編號與真實姓名對照表（見警卷第31
    、32頁）附卷可稽，並有現場照片3 張（見警卷第30頁）在
    卷可佐，及香菸1 支、殘渣袋2 個、玻璃球1 支、塑膠吸管
    2 支扣案可憑，足認被告自白與事實相符，被告犯行，洵堪
    認定，應依法論科。
三、按海洛因、甲基安非他命分屬毒品危害防制條例第2 條第2
    項第1 款、第2 款所定之第一級毒品與第二級毒品，依法不
    得持有、施用。核被告乙○○所為，係違反毒品危害防制條
    例第10條第1 項施用第一級毒品罪及同條第2 項施用第二級
    毒品罪。其施用第一級毒品海洛因與第二級毒品甲基安非他
    命前分別持有海洛因、甲基安非他命之低度行為，俱應為施
    用之高度行為所吸收，不另論罪。又被告所犯上開2 罪間，
    犯意各別，行為互殊，應予分論併罰。又被告有如事實欄所
    載徒刑之宣告及執行完畢情形，有臺灣高等法院被告前案紀
    錄表1份 在卷可稽，其於前開有期徒刑執行完畢後5 年內，
    故意再犯本件有期徒刑以上之罪，為累犯，均應依刑法第47
    條第1項 規定加重其刑。爰審酌被告前因施用毒品案件，迭
    經觀察勒戒、強制戒治及法院科刑判決後，竟再為本件施用
    毒品犯行，足見其惡習已深，且戒絕毒癮之意志不堅，未能
    體悟施用毒品對自己、家人造成之傷害及社會之負擔，自屬
    可議；惟念其於犯後態度良好，並能坦承犯行，及施用毒品
    本質上係屬戕害自身健康之行為，尚未直接危害他人，反社
    會性程度應屬較低等一切情狀，分別量處如主文所示之刑，
    並定其應執行之刑，以資懲儆。
四、扣案之香菸1 支、殘渣袋2 個及玻璃球1 支、塑膠吸管2 支
    ，業據被告自承為其所有，且分係供施用第一級、第二級毒
    品犯罪所用之物，又該等物品既未據檢察官舉證釋明其上是
    否殘留海洛因或甲基安非他命而應同視為第一級、第二級毒
    品，遂依刑法第38條第1 項第2 款規定諭知沒收，附此敘明
    。
據上論斷，應依刑事訴訟法第273 條之1 第1 項、第299 條第1
項前段，毒品危害防制條例第10條第1 項、第2 項，刑法第11條
前段、第47條第1 項、第51條第5 款、第38條第1 項第2 款，判
決如主文。
本案經檢察官甲○○到庭執行職務。
中    華    民    國    98    年    8     月    3     日
                  刑事第十六庭  法  官  王靖茹
以上正本證明與原本無異。
如不服本判決應於收受送達後10日內向本院提出上訴書狀，並應
敘述具體理由；如未敘述上訴理由者，應於上訴期間屆滿後20日
內向本院補提理由書（均須按他造當事人之人數附繕本）「切勿
逕送上級法院」。
中    華    民    國    98    年    8     月    3     日
                                書記官  鍾錦祥
附錄本判決論罪科刑之法條：
毒品危害防制條例第10條
施用第一級毒品者，處6 月以上5 年以下有期徒刑。
施用第二級毒品者，處3 年以下有期徒刑。


司法院資訊處製作；財團法人民間司法改革基金會備份。
